# 求助陈版主，股东捐赠的疑问

提问人：liuweisheng 时间：2023-10-01 11:17:
A公司持有B公司20%股权，重大影响。A向B无偿捐赠 100 万元。A公司借长投，贷银行 100 万元。借长投，贷资本公积 20 万元。这样处理是否正确。谢谢版主解惑。

回答人：chenyiwei
如果A对B具有重大影响的，则在权益法核算时，第一步“借长投，贷银行 100 万元”固然没有问题；但对于第二步（权益法调整），因为此次B公司的权益增加是本公司对其追加投资导致，故应比较追加投资额（ 100 ）与由此增加享有的净资产份额的差额（100-20=80），由于该差额为正数，相当于增加了隐含商誉，故无需主帖中的第二步账务处理，但后续需在减值测试时重点关注。